臺灣屏東地方法院刑事判決　　　　　　　　　　　　　九十三年度易字第二四七號
　　公　訴　人　臺灣屏東地方法院檢察署檢察官
　　被　　　告　乙○○
右列被告因贓物案件，經檢察官提起公訴（九十三年度偵字第一二七八號），本院裁
定改以簡式審判程序進行，茲判決如左：
    主  文
乙○○收受贓物，處有期徒刑肆月，如易科罰金，以佰元折算壹日。
    事  實
一、乙○○於民國八十三年間，因違反肅清煙毒條例案件，經本院以八十三年度訴字
    第七七九號判決處有期徒刑三年六月確定，其刑期起算日期為八十三年十二月二
    十九日，執行完畢日期為八十七年三月七日。嗣於八十六年一月二十四日因假釋
    出獄，假釋期間再因違反肅清煙毒條例及竊盜案件，分別經臺灣高等法院高雄分
    院以八十七年度上訴字第五四○號判決處有期徒刑四年六月、最高法院以八十九
    年度台非字第二二八號判處有期徒刑八月確定，並因此撤銷前開假釋，並自八十
    七年十一月十七日起算執行其殘刑一年又十六日，至八十八年十一月二十四日期
    滿，再依次接續執行前開四年六月（八十八年十一月二十五日至九十二年九月十
    一日，臺灣屏東地方法院檢察署八十七年度執字第一三○八號）及八月（九十二
    年九月十二日至九十三年五月十一日，臺灣高雄地方法院檢察署八十九年度執更
    字第二八三二號）之有期徒刑，並於九十一年八月二十九日因假釋出獄。詎乙○
    ○仍不思悔改，明知車牌號碼八Ｍ—三○四○號自用小貨車（為邱瑞芳所有，前
    於九十三年二月十九日四時許在屏東縣屏東市永信三巷十九號前失竊）係來路不
    明之贓車，仍基於收受贓物之故意，竟於九十三年二月二十三日四時許，在屏東
    縣屏東市○○路附近向一姓名年籍不詳，綽號「阿成」之成年男子收受該自用小
    貨車以使用之。嗣於同日六時四十分許，為警於屏東縣屏東市○○路四六八之一
    號前查獲。
二、案經屏東縣警察局屏東分局報請台灣屏東地方法院檢察署檢察官偵查起訴。
    理  由
一、訊據被告乙○○對於右開犯罪事實均於本院坦白承認，又車牌號碼八Ｍ—三○四
    ○號自用小貨車係於九十三年二月十九日四時許在屏東縣屏東市永信三巷十九號
    前失竊，被查獲時該車之車內、車外鑰匙孔均留有被撬開之痕跡等情，復經證人
    即車主邱瑞芳之妻甲○○證述在卷，並有屏東縣警察局車輛尋獲通報單、贓物認
    領保管單個一紙附卷可據。按刑法第三百四十九條第一項之收受贓物罪，固須行
    為人在收受之初，即認識為贓物始能成立，然此所謂贓物之認識，並不以直接之
    故意為限，即令對之具有概括性贓物之認識或預見而不違背其本意者，亦成立該
    罪。衡之本案被告自承與綽號「阿成」之男子相識未深，且不知如何與其聯絡，
    亦未約定何時返還該車，又車內、外之鑰匙孔均留有被撬開痕跡，明顯可見等情
    ，應可推認被告乙○○於收受該自用小貨車之初，對於該來路不明之車輛可能係
    為人所竊得，應有所預見，故被告坦承明知係贓物而收受等語，應足採信。本案
    事證明確，其犯行堪予認定，應依法論科。
二、核被告乙○○所為，係犯刑法第三百四十九條第一項之收受贓物罪。又按累犯之
    成立，必須曾受有期徒刑之執行完畢，或受無期徒刑或有期徒刑一部之執行而赦
    免後，五年以內再犯有期徒刑以上之罪者，始足當之，刑法第四十七條規定甚明
    。又所謂執行完畢，如係經假釋出獄者，須在無期徒刑假釋後滿十五年，或在有
    期徒刑所餘刑期內未經撤銷假釋者，其未執行之刑，始得以已執行論。如其為二
    以上徒刑併執行者，假釋所定最低應執行之期間，合併計算之；其所餘刑期，亦
    應合併計算，此觀同法第七十九條第一項前段、第七十九條之一第一項、第三項
    之規定甚明。是以，在二以上有期徒刑合併執行之情形，經許其假釋出獄者，不
    論假釋出獄前所執行之期間是否已逾其中任一罪之刑期，在假釋期間內均應認為
    尚未執行完畢（最高法院九十一年度台非字第二八六號判決、同院八十八年第四
    次刑事庭會議決議參照）。被告於八十三年間，因違反肅清煙毒條例案件，經本
    院以八十三年度訴字第七七九號判決處有期徒刑三年六月確定，經檢察官指揮發
    監執行，刑期起算日期為八十三年十二月二十九日，執行完畢日期為八十七年三
    月七日。嗣於八十六年一月二十四日因假釋出獄，惟假釋期間因違反肅清煙毒條
    例及竊盜案件，分別經臺灣高等法院高雄分院以八十七年度上訴字第五四○號判
    決處有期徒刑四年六月，及最高法院以八十九年度台非字第二二八號判處有期徒
    刑八月確定，並因此撤銷前開假釋，自八十七年十一月十七日起算執行其殘刑一
    年又十六日，至八十八年十一月二十四日期滿，再依次接續執行前開四年六月（
    八十八年十一月二十五日至九十二年九月十一日，臺灣屏東地方法院檢察署八十
    七年度執字第一三○八號）及八月（九十二年九月十二日至九十三年五月十一日
    ，臺灣高雄地方法院檢察署八十九年度執更字第二八三二號）之有期徒刑，上開
    三案合併執行後，於九十一年八月二十九日因假釋出獄（縮刑期滿日為九十三年
    四月十三日），有臺灣高等法院被告全國前案紀錄表、臺灣屏東地方法院刑案資
    料查註紀錄表及前揭臺灣高等法院高雄分院、最高法院之判決在卷可稽，足見被
    告於八十三年間所犯之罪尚未執行完畢，則被告於九十三年二月十九日再犯本案
    收受贓物罪行時，因尚在假釋期間內，自不構成累犯，附此敘明。審酌被告之素
    行不佳，本次因一時貪圖小利，收受來源不明之贓車使用，助長竊車歪風，致使
    贓物追索困難，惟所生之損害非鉅，而前開自用小貨車亦經被害人領回，有贓物
    認領保管收據一紙可稽及其犯後態度尚佳等一切情狀，量處如主文所示之刑，並
    諭知如易科罰金之折算標準。至公訴人雖具體求處有期徒刑七月之刑度，惟本案
    被告既已於本院坦承犯行，應有悔悟之意，且其犯罪情節並非惡劣，公訴人求處
    之刑期，尚屬過重；又扣案鑰匙三支為該綽號「阿成」之人於將前開自用小貨車
    暫借被告時所交付，已據被告敘明在卷，是該物品並非屬被告所有，未符刑法第
    三十八條第三項規定之要件，爰不為沒收之宣告，均應併此敘明。
據上論斷，應依刑事訴訟法第二百九十九條第一項前段、第二百七十三條之一第一項
，刑法第三百四十九條第一項、第四十一條第一項前段，罰金罰鍰提高標準條例第一
條前段、第二條，判決如主文。
中      華      民      國      九十三      年    六    月      七      日
                                      臺灣屏東地方法院刑事第五庭
                                          法  官  林柏泓
右正本證明與原本無異。
如不服本判決應於收受本判決後送達後十日內向本院提出上訴書狀，其未敘述上訴理
由者，並得於提起上訴後十日內向本院補提理由書狀（均須按他造當事人之人數附繕
本 ）「切勿逕送上級法院」
                                          書記官  劉淑蓉
中      華      民      國      九十三      年    六    月      七      日
附錄法條：
中華民國刑法第三百四十九條
收受贓物者，處三年以下有期徒刑、拘役或五百元以下罰金。
搬運、寄藏、故買贓物或為擔保者，處五年以下有期徒刑、拘役或科或併
科一千元以下罰金。
因贓物變得之財物，以贓物論。
